臺灣臺中地方法院刑事判決　　　　　　　100年度訴字第727號
公　訴　人　臺灣臺中地方法院檢察署檢察官
被　　　告　黃福川
選任辯護人　李明海律師
　　　　　　詹志宏律師
被　　　告　陳宗彥
選任辯護人　陳賜良律師
上列被告因毒品危害防制條例案件，經檢察官提起公訴（100年
度偵緝字第120、123號、偵字第4914號），本院判決如下：
    主    文
黃福川犯附表編號1至4、6至9所示之罪，各處如附表所示之刑（
含主刑及從刑）。應執行有期徒刑拾玖年。未扣案門號00000000
00號、0000000000行動電話貳支（各含門號卡壹片）與陳宗彥、
附表編號4、6、7、9所示姓名年籍不詳，已成年之男子連帶沒收
，如全部或一部不能沒收時，連帶追徵其價額；未扣案販賣第二
級毒品及第一級毒品所得共新臺幣壹萬參仟元連帶沒收（其中新
臺幣陸仟元與陳宗彥連帶沒收，另新臺幣貳仟元、貳仟元、貳仟
元及壹仟元分別與附表編號4、6、7、9所示姓名年籍不詳，已成
年之男子連帶沒收），如全部或一部不能沒收時，以其等財產連
帶抵償，未扣案販賣第一級毒品所得新臺幣壹仟元沒收，如全部
或一部不能沒收時，以其財產抵償。
陳宗彥犯附表編號1至3、5所示之罪，均累犯，各處如附表所示
之刑（含主刑及從刑）。應執行有期徒刑玖年拾月。未扣案門號
0000000000號、0000000000行動電話貳支（各含門號卡壹片）與
黃福川連帶沒收，如全部或一部不能沒收時，連帶追徵其價額；
未扣案販賣第二級毒品所得新臺幣陸仟元與黃福川連帶沒收，如
全部或一部不能沒收時，以其等財產連帶抵償。
    犯罪事實
一、黃福川前曾有贓物前科，又於民國94、95年間，因竊盜及違
    反毒品危害防制條例案件等五罪，分別經本院94年度訴字
    第874號判處有期徒刑10月、本院94年度訴字第1534號判
    處有期徒刑2年2月、本院94年度訴字第2093號判處有期徒
    刑2年、臺灣高等法院臺中分院94年度上訴字第1231號判
    處有期徒刑10月、本院94年度易字第2217號判處有期徒刑
    5月，自94年10月13日經送監執行及接續執行，嗣、部
    分經減刑為5月、5月，再與不得減刑之、部分合併定應
    執行刑為4年8月，再與部分減刑之2月15日接續執行，於
    98年5月6日假釋出監併付保護管束，本應於99年5月6日縮刑
    期滿，嗣因於保護管束期間內即99年1月25日或26日更犯毒
    品等罪，由法務部矯正署澎湖監獄100年4月12日提出撤銷假
    釋報經法務部100年4月21日照准後，上開竊盜等罪之殘刑1
    年猶需執行，尚未執行完畢（不構成累犯）。陳宗彥前因竊
    盜案件，經本院以94年度訴字第2092號判處應執行有期徒刑
    1年6月確定；又因施用毒品案件，經本院以94年訴字第1833
    號各判處有期徒刑1年、8月，並定應執行有期徒刑1年6月，
    後經臺灣高等法院臺中分院於以94年度上訴字第1585號駁回
    上訴確定，上開三罪嗣定應執行有期徒刑2年10月，再經減
    刑為有期徒刑1年5月確定；復因施用毒品案件，經本院以95
    年度訴字第684號判處有期徒刑8月確定，嗣經減刑為有期徒
    刑4月確定，與上開案件接續執行後，業於民國96年9月30日
    縮刑期滿執行完畢。
二、黃福川、陳宗彥2人均不知警惕，均明知甲基安非他命（下
    稱安非他命）係毒品危害防制條例第2條第2項第2款列管之
    第二級毒品，黃福川亦明知海洛因係同條項第1款列管之第
    一級毒品，均不得非法持有及販賣。詎黃福川竟或與陳宗彥
    共同基於意圖營利，販賣第二級毒品安非他命之個別犯意聯
    絡，共同為附表編號1至3所述各該販賣第二級毒品之犯行，
    或與姓名年籍不詳，已成年之男子共同基於意圖營利，販賣
    第二級毒品安非他命之犯意聯絡，共同為附表編號4、6、7
    所述販賣第二級毒品之犯行，或單獨基於意圖營利，販賣第
    一級毒品海洛因之個別犯意，而為附表編號8所述販賣第一
    級毒品之犯行，或與姓名年籍不詳，已成年之男子共同基於
    意圖營利，販賣第一級毒品海洛因之犯意聯絡，共同為附表
    編號9所述販賣第一級毒品之犯行，陳宗彥另單獨基於意圖
    營利，販賣第二級毒品安非他命之犯意，而為附表編號5所
    述販賣第二級毒品之犯行未遂，其2人並使用由黃福川購得
    已為其所有插入不詳廠牌行動電話機具使用之門號
    0000000000 號SIM卡1只（由不知情之NGUYEN THI名義申租
    ，機具及門號均為黃福川所有），及黃福川所有插入不詳廠
    牌行動電話機具使用之門號0000000000號SIM卡1只（由不知
    情之黃福川之父黃永振所申租，其後將機具及門號均贈送予
    黃福川），作為販毒之聯繫工具，而分別為附表所示販賣毒
    品之犯行。嗣經警循線始查獲。
三、案經臺灣臺中地方法院檢察署檢察官指揮臺中縣警察局（現
    改制為臺中市政府警察局）後偵查起訴。
    理    由
一、證據能力部分：
  (一)按被告以外之人於偵查中向檢察官所為之陳述，除顯有不可
    信之情況者外，得為證據，刑事訴訟法第159條之1第2項亦
    有明文，而該條之立法理由係認被告以外之人（包括證人、
    鑑定人、告訴人、被害人及共同被告等）之陳述如在法官面
    前為之，因其任意陳述之信用性係在已受確定保障之情況下
    所為，自得作為證據。而現階段刑事訴訟法規定檢察官代表
    國家偵查犯罪、實施公訴，依法其有訊問被告、證人及鑑定
    人之權，證人、鑑定人且須具結，而實務運作時，檢察官偵
    查中向被告以外之人所取得之陳述，原則上均能遵守法律規
    定，不致違法取供，其可信度極高，職是，被告以外之人前
    於偵查中已具結而為證述，除反對該項供述得具有證據能力
    之一方，已釋明「顯有不可信之情況」之理由外，即不宜遽
    指該證人於偵查中之陳述不具證據能力。本件證人賴嘉淵、
    黃志偉、蔡明卿、楊雨凡、蔡貽、陳清條於偵查中在檢察
    官前所為陳述，已經依法具結，且證人賴嘉淵、蔡明卿、楊
    雨凡、蔡貽業經本院傳喚到庭具結而為陳述，並經被告2
    人及其辯護人為反對詰問，另證人黃志偉經本院傳喚及囑託
    拘提未到，被告2人及其辯護人均未提及檢察官在訊問時有
    不法取供之情形，亦未釋明上開證人之陳述有何顯不可信之
    情況，依上開規定，上開證人於偵查中之證述，自得採為本
    件證據。
  (二)按所謂被告以外之人於審判外之陳述，係指被告以外之人就
    其曾經參與或見聞之事實，事後追憶並於審判外為陳述者而
    言。如被告以外之人係被告犯罪之共同正犯、共犯、相對人
    、被害人或其他關係人，而於被告實行犯罪行為時與被告為
    言詞或書面對談，且其對話之本身即係構成被告犯罪行為之
    部分內容者，因非屬其事後就曾經與聞之事實所為之追憶，
    自與審判外之陳述有間，二者不容混淆。又國家基於犯罪偵
    查之目的，對被告或犯罪嫌疑人進行通訊監察，乃係以監控
    與過濾受監察人通訊內容之方式，蒐集對其有關之紀錄，並
    將該紀錄予以查扣，作為認定犯罪與否之證據，屬於刑事訴
    訟上強制處分之一種，而監聽係通訊保障及監察法第13條第
    1 項所定通訊監察方法之一，司法警察機關依法定程序執行
    監聽取得之錄音，係以錄音設備之機械作用，真實保存當時
    通訊之內容，如通訊一方為受監察人，司法警察在監聽中蒐
    集所得之通訊者對話，若其通話本身即係被告進行犯罪中構
    成犯罪事實之部分內容，則依前開說明，自與所謂「審判外
    之陳述」無涉，應不受傳聞法則之規範，當然具有證據能力
    。再按有事實足認被告或犯罪嫌疑人有最輕本刑為3年以上
    有期徒刑之罪嫌，並危害國家安全或社會秩序情節重大，而
    有相當理由可信其通訊內容與本案有關，且不能或難以其他
    方法蒐集或調查證據者，得發通訊監察書。前項通訊監察書
    ，偵查中由檢察官依司法警察機關聲請或依職權以書面記載
    第11條之事項，並敘明理由、檢附相關文件，聲請該管法院
    核發。又除法律另有規定外，實施刑事訴訟程序之公務員因
    違背法定程序取得之證據，其有無證據能力之認定，應審酌
    人權保障及公共利益之均衡維護，通訊保障及監察法第5條
    第1項第1款、第2項及刑事訴訟法第158條之4分別定有明文
    。本件下列經本院所引用有關被告黃福川所使用0000000000
    、0000000000號電話之監聽錄音，已經本院於99年5月10日
    、99年6月7日、99年6月24日核准在案，有詳載案由、監察
    電話、對象及時間等之本院99年度聲監字第755號、99年度
    聲監續字第830號、99年度聲監字第1030號通訊監察書、電
    話附表等附卷（見警卷第118至120頁）可參，係依法所為之
    監聽；況審酌電話監聽侵害被告權益之種類及輕重、對於被
    告訴訟上防禦不利益之程度、犯罪所生之危害或實害等情形
    ，兼顧人權保障及公共利益之均衡維護，亦認本件此部分電
    話監聽合於比例原則，是應認具有證據能力。
  (三)至司法警察依據監聽錄音結果予以翻譯而製作之監聽譯文，
    屬於文書證據之一種，於被告或訴訟關係人對其譯文之真實
    性發生爭執或有所懷疑時，法院固應依刑事訴訟法第165條
    之1第2項規定，以適當之設備，顯示該監聽錄音帶之聲音，
    以踐行調查證據之程序，俾確認該錄音聲音是否為通訊者本
    人及其內容與監聽譯文之記載是否相符；或傳喚該通訊者；
    或依其他法定程序，為證據調查。倘被告或訴訟關係人對該
    通訊監察譯文之真實性並不爭執，即無勘驗辨認其錄音聲音
    之調查必要性，法院於審判期日如已踐行提示監聽譯文供
    當事人辨認或告以要旨，使其表示意見等程序並為辯論者，
    其所為之訴訟程序即無不合（最高法院97年度臺上字第5940
    號判決意旨參見）。查本案檢察官、被告2人及其等辯護人
    於本院審理期間對卷附之通訊監察譯文均未爭執證據能力，
    即對上開通訊監察譯文真實性並不爭執，並經本院於100年7
    月13日審理時勘驗部分錄音光碟，並載明於同日審判程序筆
    錄，及經本院勘驗與本案相關通訊監察譯文，製有勘驗筆錄
    1份附於本院卷第91至103頁可參，本院並於審判期日踐行提
    示上開通訊監察譯文供當事人辨認或告以要旨，使其表示意
    見，是本院審酌上開通訊監察譯文作成時之情況，認為適當
    作為證據。又按刑事訴訟法第158條之4之規定，係對於除法
    律另有規定者外，其他違反法定程序蒐得各類證據之證據能
    力如何認定，設其總括性之指導原則，其規範目的在於要求
    實施刑事訴訟程序之公務員，於蒐求證據之初始與過程中，
    應恪遵程序正義，不得違法侵權，如有違反，於個案審酌客
    觀權衡之結果，或將導致證據使用禁止之法效。至於蒐得證
    據之最後，由執行職務之公務員製作之文書，除刑事訴訟法
    有定其程式，應依其規定外，依同法第39條之規定，均應記
    載製作之年、月、日及其所屬機關，由製作人簽名。此屬證
    據取得後文書製作法定程式之遵守，無關乎刑事訴訟法第15
    8條之4係規定證據取得過程（程序）適法性之認定。公務員
    製作之文書未經製作人簽名，除本法有特別規定（如第46條
    ）外，是否無效或係不合法律上之程式而得命補正，抑屬證
    據證明力之問題，由法院就文書之性質（意思文書或報告文
    書），視各個情形自由判斷（最高法院97年度臺上字第96號
    判決意旨可參）。本案之上開警局所製作之通訊監察譯文，
    未依刑事訴訟法第39條之規定，記載製作之年、月、日及其
    所屬機關，並由製作人簽名，有卷附之通訊監察譯文可憑。
    該文書製作過程雖未遵守法定程式，但依前揭最高法院判決
    意旨，此屬證據取得後文書之製作，非屬證據取得之過程，
    與刑事訴訟法第158條之4規定無涉，故本案此部分並無法律
    特別規定而應認定無效，附此敘明。
  (四)另卷附之行動電話雙向通聯紀錄，純係機械作用而不涉及人
    為之意志判斷，與傳聞法則所欲防止證人記憶、認知、誠信
    之誤差明顯有別，核與刑事訴訟法第159條第1項之要件不符
    。該項證據既無違法取得之情形，並經法院依法踐行調查證
    據程序，自應具有證據能力。
  (五)至證人賴嘉淵、黃志偉、蔡明卿、楊雨凡、蔡貽、陳清條
    於司法警察詢問時所為之陳述，性質上屬於傳聞證據，被告
    黃福川及辯護人表示不同意作為證據，公訴人亦未能說明有
    何傳聞例外之情形，依法均無證據能力，惟得作為本院審理
    中交互詰問證人時彈劾證據之使用。
二、認定被告犯罪事實所憑之證據及理由：
  (一)被告黃福川於本院準備程序及審理時，均坦承於附表編號1
    至4有交付安非他命予賴嘉淵，於附表編號6、7部分，有拿
    安非他命請蔡明卿施用，附表編號8部分，因看到楊雨凡難
    過，有拿海洛因請他施用，並確有使用內置門號0000000000
    號及0000000000號之行動電話之事實。
  (二)被告陳宗彥坦承常常與被告黃福川在一起，所以手機常拿來
    拿去，伊確實有幫被告黃福川於附表編號2部分，於交易毒
    品完後與證人賴嘉淵通話，於附表編號3部分，有通知證人
    賴嘉淵更改地點，附表編號5部分，本來要將安非他命送給
    黃志偉，但被告黃福川醒來，所以後來沒有請他用等事實。
  (三)證人賴嘉淵、黃志偉、蔡明卿、楊雨凡、蔡貽、陳清條於
    偵訊時之證詞，及證人賴嘉淵、蔡明卿、楊雨凡、蔡貽於
    本院審理之證詞，足以證明被告2人前揭全部犯罪事實。
  (四)司法警察對被告黃福川所有行動電話門號0000000000號及00
    00000000號實施通訊監察，確於上開時間有與證人賴嘉淵、
    黃志偉、蔡明卿、楊雨凡、蔡貽等聯繫買賣安非他命及海
    洛因之通話譯文，有上開之通話譯文附於警卷、偵卷可稽，
    並經本院勘驗屬實，有本院勘驗筆錄及審判筆錄可憑，及本
    院99年度聲監字第755號、99年度聲監續字第830號、99 年
    度聲監字第1030號通訊監察書影本附卷可稽，足以證明被告
    2人前揭全部犯罪事實。
  (五)證人賴嘉淵、黃志偉、蔡明卿、楊雨凡、陳清條及被告黃福
    川所使用上開行動電話之通聯調閱查詢單（查詢單明細）、
    0000000000之台灣大哥大資料查詢（雙向通聯）及警員就附
    表編號1、4、6、7交易地點之蒐證照片。
  (六)綜上所述，本件事證明確，被告2人如附表所示之販賣安非
    他命及海洛因之犯行，均堪認定。
三、對被告2人辯解，不採之理由：
  (一)被告黃福川矢口否認全部犯行，辯稱：就附表編號1至4部分
    ，賴嘉淵是來電跟伊拿藥，伊撥一些藥給他，根本就沒有賺
    錢，這4次也與陳宗彥無關，附表編號6、7部分，因證人蔡
    明卿叫伊幫他處理前妻討債的事，故伊有請蔡明卿施用2次
    ，附表編號8部分，因看到楊雨凡難過，有拿海洛因請他施
    用，至於附表編號9部分，對於蔡貽沒有印象，但記得有
    一次在麥當勞有1個女子賣海洛因給伊云云。被告陳宗彥亦
    矢口否認有附表編號1至3及5之犯行，辯稱：大部分時間只
    要黃福川開車時，伊都在睡覺，伊有幫忙黃福川接過電話，
    電話內容不會超過三句，通常都說他不在或他在睡覺，黃志
    偉部分是因為只有伊與黃志偉見過面，黃志偉就知道伊有在
    施用毒品，他來電要找伊，不過是打黃福川的電話，伊本來
    答應要拿毒品請他，但黃福川醒來，所以後來就沒有請他用
    云云。
  (二)就附表編號1至4犯行部分：
  1.證人賴嘉淵於本院100年7月13日審理時已證稱：「（問：你
    有見過被告陳宗彥嗎？）有。（問：你看到陳宗彥是你在向
    黃福川購買毒品時看到的？）是的。（問：你向被告黃購買
    毒品時，被告陳在旁邊作何事？）坐在車子旁邊…（問：《
    提示同卷第57頁》你在偵查中表示『只有中日超商這次，那
    個年輕人沒有一起去，其他每次那個年輕人都有來，他有時
    會開車，有時由鬥陣仔開車，年輕人坐在旁邊』；《提示同
    卷第56頁》偵查時，檢察官有給你看指認照片，你表示編號
    三就是鬥陣仔，編號八是那個年輕人」是否如此？）是的…
    （問：你說第四次黃福川與另一個年輕人來，該人不是陳宗
    彥，該人年紀多大？）應該有超過二十歲，其他不記得了。
    」等語，核與其與偵訊時之證詞相符，足證被告黃福川及陳
    宗彥確於附表編號1至3之交易地點均有出現，附表編號4部
    分，被告黃福川確與另一名姓名年籍不詳之成年男子共同前
    往交易無誤。至證人賴嘉淵於100年7月13日審理其後雖再改
    稱：「靜宜大學這次陳宗彥應該沒有去」等語，惟此已與其
    前述所證不合，參以被告陳宗彥於同日審理時雖供稱：「（
    問：99年6月26日靜宜大學那次，你為何要幫忙黃福川約定
    在靜宜大學？）我們二人去找朋友，下樓時在車上剛好電話
    來，被告黃要開車，我幫忙他接，黃福川就叫我這樣跟賴嘉
    淵說，後來黃福川的朋友也從樓上下來，黃福川就改去坐他
    朋友的車子，這台車便換我駕駛，所以當時我和黃福川坐的
    車子都沒有移動，只有停在原地。」等語，則以當時被告黃
    福川雖坐於駕駛座，惟該車子既尚未移動，且如非由被告黃
    福川與陳宗彥共同販賣毒品，則常理上自應由被告黃福川自
    行與購毒者更改地點始為清楚，況依警卷所附00000000 00
    號於當日19時54分48秒、20時49分56秒及21時3分2秒所示之
    該行動電話之基地位置，均在臺中縣沙鹿鎮○○路125-2號
    ，並未移動，足見被告黃福川及陳宗彥應係於當日19時54分
    48 秒時，已在靜宜大學附近，始更改交易毒品地點，故被
    告陳宗彥所供：被告黃福川就改去坐他朋友的車子離去等語
    ，顯不足採信，則附表編號1至3所示之交易地點，被告陳宗
    彥確實都有在場自屬無誤。
  2.證人賴嘉淵於本院審理時已證稱：與被告黃福川在交易時，
    陳宗彥一直在車上，伊有跟陳宗彥打招呼，沒有印象他還有
    無做其他事，因為交易只有一下子就離開了等語，核與被告
    陳宗彥於本院100年7月13日審理時坦承，附表編號2之第3通
    電話確實係伊打給賴嘉淵，提醒他車沒開大燈等情相符，足
    證被告陳宗彥所辯：大部分時間只要黃福川開車時，伊都在
    睡覺等詞，顯不足採信。參以依附表編號5被告陳宗彥之犯
    行（詳後述）顯示，被告陳宗彥顯非單純陪同被告黃福川前
    往交易毒品，而係對交易毒品之價格及數量亦有相當自主權
    ，於證人黃志偉於99年05月31日15時21分55秒許，以行動電
    話0000000000號撥打被告陳宗彥所使用之0000000000號行動
    電話之通聯譯文顯示（見本院卷第96頁背面及第97頁），證
    人黃志偉表示：你那裡沒有嗎？被告陳宗彥係表示：我現在
    這裡剩一點而已。證人黃志偉表示：我要「2張」而已咧。
    被告陳宗彥則表示：嗯...給你，「我們」就沒有啊等語，
    及依前述被告陳宗彥亦能更改毒品交易地點顯示，更足以證
    明被告陳宗彥顯有以自己犯罪之意思，而與被告黃福川共同
    販賣安非他命無誤，故被告陳宗彥所辯：伊有幫忙黃福川接
    過電話，電話內容不會超過三句，通常都說他不在或他在睡
    覺等詞，亦不足採信。另附表編號4部分，參照本件被告黃
    福川所犯除附表編號8部分，係因交易毒品對象係被告黃福
    川之國中同學楊雨凡，被告黃福川較熟悉外，其餘部分被告
    黃福川均偕同他人前往，顯見被告黃福川顯均與附表編號1
    至3之模式相同，自應認該共同前往之人亦與被告黃福川有
    共同販賣毒品之犯意甚明。
  3.至被告黃福川雖辯稱就附表編號1至4部分，賴嘉淵是來電跟
    伊拿藥，伊撥一些藥給他，根本就沒有賺錢等語，惟查，販
    賣安非他命係屬重罪，安非他命復非屬毫無價值之物品，被
    告黃福川與賴嘉淵並非至親關係，被告黃福川至愚亦無可能
    於接聽電話後再趕赴約定處所提供安非他命予賴嘉淵施用，
    而無賺取利潤之理，足見被告黃福川所辯顯然與經驗法則有
    重大違背而要無可採。故被告黃福川及陳宗彥確實有附表編
    號1至4及附表編號1至3之販賣安非他命之犯行即堪認定。
  (三)就附表編號5犯行部分：
  1.證人黃志偉於偵訊時已證稱：「（問：《提示門號0000-000
    000與門號0000-000000，於99年5月31日12時13分53秒至03
    時44分51秒之通訊監察譯文》該數通通聯是何人？何人間之
    對話？譯文內容所指為何？）是我打電話找『大仔』《即被
    告黃福川》，但是『年輕人』《即被告陳宗彥》接的電話，
    跟我說『大仔』睡了，我本來要向他們購買『2張』就是
    2000元安非他命，但『年輕人』說他手上沒那麼多，我就說
    那我要買1000元，他說好，要我上中彰去和美找他們，但我
    還沒到交流道，『年輕人』就打電話來，跟我說他手上已經
    沒有安非他命可以賣我了，我就回家了，並沒有再去彰化找
    他們，之後我就沒再跟他們聯絡了，因為每次要跟他們購買
    安非他命，都被他們晃點。」等語，核與卷附之通聯譯文相
    符，足證被告陳宗彥所辯：伊本來答應要拿毒品請他等語，
    顯不足採信。
  2.又依證人黃志偉於99年05月31日15時21分55秒許，以行動電
    話0000000000號撥打被告陳宗彥所使用之0000000000號行動
    電話之通聯譯文顯示（見本院卷第96頁背面及第97頁），被
    告陳宗彥先表示：喔...啊他現在人睡著了，我也不知道要
    怎樣拿給你。證人黃志偉表示：啊你就作主，1千而已你沒
    有辦法作主。被告陳宗彥表示：問題是我如果出去，放他一
    個不安全啊。證人黃志偉表示：你就約跟你近一點的地方，
    我過去就好了。被告陳宗彥即表示：嗯...，啊好，不然你
    來...，我們在和美噢等語，足見被告陳宗彥就販賣安非他
    命部分顯確有相當之自主權，參以同日15時44分51秒之通聯
    譯文顯示，被告陳宗彥表示因「我哥剛有醒起來說不要」等
    語，足見其該次犯行顯係被告陳宗彥自行販賣安非他命無誤
    。
  (四)就附表編號6、7犯行部分：
  1.證人蔡明卿於本院100年6月15日審理時證稱：「（問：《提
    示同卷第71、72頁五月十五日六通訊監察譯文》這六通是否
    為向被告黃購買毒品的電話？）是。（問：這次交易情形為
    何？）我有買到毒品安非他命，我是先把錢交給被告黃，過
    程太久我現在已經忘記，不過後來有取得甲基安非他命，價
    格二千元。（問：你之前於警詢、偵查中說在永豐棧附近，
    黃福川先把二千元收走，叫你等一下，且說會有人開另一台
    車跟你打招呼，後來你就跟那台車走，走到中港路與東興路
    的臺灣大哥大，他就丟壹包香煙盒下來，煙盒裡面裝的是安
    非他命，是否如此？）是。（問：你說的：他就丟壹包香煙
    盒下來。他是否就是黃福川？）不是…（問：你剛才所說第
    二次交易，是把錢先給黃福川，後來你印象中丟香煙盒時，
    黃福川有在車上，你是何時交錢給黃福川？）當時黃福川在
    車上，搖下車窗，我就拿錢給他，後來他的車子有繞一圈回
    來，再丟香煙盒下來，期間相隔約幾分鐘，我交錢給黃福川
    時，印象中只有他一人在車上，當時黃福川是坐在駕駛座，
    後來繞一圈回來丟香煙盒時的車子與先前的車是否是同一台
    車我現在已經記不起來，但黃福川是改坐在副駕駛座」等語
    ，就第一次交易部分核與偵訊所言相符，就第二次交易部分
    雖與偵訊所證稍有出入，惟證人蔡明卿就此部分既係補充偵
    訊時之證詞，故難認有矛盾之處，自應認其所證可以採信。
  2.被告黃福川雖辯稱：附表編號6、7部分，因證人蔡明卿叫伊
    幫他處理前妻討債的事，故伊有請蔡明卿施用2次等詞，惟
    查，證人蔡明卿於本院審理時已證稱：「（問：你之前有表
    示五月十五日這次是原本要請黃福川幫你找出前妻的家人賠
    償你錢，但黃福川要求要跟他購買安非他命，是否如此？）
    是的，但黃福川是說要先跟他購買安非他命，再談幫我找前
    妻家人賠錢的事…（問：你是否有拜託黃福川尋找你前妻下
    落並有約定報酬？）我是請他幫我追討我前妻拿走我的錢，
    黃福川說事成之後給他陸拾萬…（問：你說你請被告黃福川
    帶你追討你前妻應還你的錢，後來黃福川有無處理完畢？）
    無。（問：你有無因此與黃福川之間發生不愉快？）無。」
    等語，參以依證人蔡明卿於99年05月20日14時07分07秒許，
    以行動電話0000000000號撥打被告黃福川所使用之00000000
    00號行動電話之通聯譯文顯示（見本院卷第99頁背面），其
    中被告黃福川曾表示：你要拿錢給我花嗎？證人蔡明卿則表
    示嘿啦、嘿啦、嘿啦等語，則以雙方既約定須待事成後再由
    證人蔡明卿給付報酬，自無先由證人蔡明卿給付被告黃福川
    金錢之理，則該金錢顯係交易毒品所用，參以販賣安非他命
    係屬重罪，安非他命復非屬毫無價值之物品，被告黃福川與
    蔡明卿並非至親關係，被告黃福川至愚亦無可能於接聽電話
    後再趕赴約定處所提供安非他命予蔡明卿施用，而無賺取利
    潤之理，且本件既係證人蔡明卿有求被告黃福川代為處理債
    務，則證人蔡明卿有求於被告黃福川，亦無被告黃福川平白
    無故請證人蔡明卿施用安非他命之理，足見被告黃福川所辯
    顯然與經驗法則有重大違背而要無可採。參以本件附表編號
    6部分，該姓名年籍不詳之成年男子既已參與交付毒品之行
    為，顯係與被告黃福川共同犯罪意思，且被告黃福川所犯除
    附表編號8部分，係因交易毒品對象係被告黃福川之國中同
    學楊雨凡，被告黃福川較熟悉外，其餘部分被告黃福川均偕
    同他人前往，顯見被告黃福川顯均與附表編號1至3之模式相
    同，自應認該共同前往之人亦與被告黃福川有共同販賣毒品
    之犯意甚明。
  (五)就附表編號8犯行部分：
  1.證人楊雨凡於偵訊時已證稱：「（問：《提示0000-0000000
    0000與0000-000000於99年6月1日下午3時19分38秒至下午4
    時31分44秒之監察譯文》有無印象？）有；這是我要跟黃福
    川買海洛因的對話，當天下午在清泉崗公園交易，我跟他買
    了1000元的海洛因。」等語，核與其於99年06月01日16時18
    分34秒許，以行動電話0000000000號撥打被告黃福川所使用
    之0000000000號行動電話之通話譯文顯示（見本院卷第102
    頁背面），其確曾向被告黃福川表示：賺錢ㄟ、賺錢ㄟ等語
    相符，參以同日偵訊筆錄時檢察官亦曾問及：「（問：《提
    示0000-000000與0000-000000於99年6月2日下午6時31分至
    下午8時17分7秒之監察譯文》有無印象？）有，這也是我跟
    黃福川買海洛因的對話，當天我是先用我向我哥哥借的0000
    -000000與黃福川聯絡，之後再用0000-000000與黃福川聯絡
    ，這次黃福川並沒有來，他沒有來的原因我不知道。」等語
    ，足證證人楊雨凡於偵訊時顯係意識清楚，並能明確辨認是
    否有交易成功，而非平白誣陷被告黃福川之情形。
  2.至證人楊雨凡雖於本院審理時證稱：「（問：你施用的海洛
    因有無向黃福川購買過？）我有跟他買，但他沒有跟我收錢
    。（問：你所謂黃福川沒有收錢，是否就是錢先欠著？）不
    是，就是沒有收錢」等語，惟此不僅於通聯譯文不符，且證
    人楊雨凡於同日審理時亦再證稱：「（問：你於偵查中，檢
    察官提示文件給你閱覽後你有表示在臺中市○○路之『清泉
    公園』附近有向黃福川購買一千元的海洛因，並且你還明確
    表示是單純向他購買海洛因，不是合資購買，既然你知道警
    詢筆錄作完有被送到地檢署繼續製作筆錄，你在地檢署所製
    作筆錄是否實在？）那次我確實有向黃福川拿海洛因，因時
    間太久有沒有拿錢我現在已經忘記了…（問：你剛剛很明確
    表示你與黃福川電話聯絡時不曾向他說過報給他賺錢的事情
    ，但通訊監察譯文下午四點十八分這通，你卻很明白的說：
    賺錢的不會很久。跟你剛剛說的不一致，為何？賺錢係何意
    ？）賺錢就是要向他買海洛因，（後改稱）賺錢就是要互相
    見面的意思，就是我要去向他拿藥。」等語，足見其於本院
    審理時翻異前詞，顯有偏坦被告黃福川之情形，參以證人楊
    雨凡於本院審理時亦證稱：「（問：你與被告黃福川如何認
    識？）我與他是國中同學…（問：你與黃福川國中畢業之後
    是否一直持續聯絡，或因本件案件發生前才開始連絡？）本
    案發生前才開始連絡。（問：為何突然與黃福川連絡？）因
    為在臺中市偶遇，我們有互留電話。（問：你後來與黃福川
    偶遇之後，是否常常見面？）沒有常常。（問：有無與黃福
    川常常電話聯絡？）偶爾，電話聯絡的話都是問好這樣而已
    。（問：問好的內容？）就是好久不見，最近作啥事這樣？
    （問：你會報賺錢的機會給黃福川嗎？）沒有什麼賺錢的東
    西可以跟他說，我們電話連絡純粹只是問好這樣而已。」等
    語，足見證人楊雨凡顯與被告黃福川交情普通，並非具有深
    厚感情，且販賣海洛因係屬重罪，海洛因復非屬毫無價值之
    物品，被告黃福川與楊雨凡既僅交情普通，而非至親關係，
    被告黃福川至愚亦無可能於接聽電話後再趕赴約定處所，剛
    好遇見證人楊雨凡難過，而無償提供海洛因予楊雨凡施用，
    而無賺取利潤之理，足見被告黃福川所辯顯然與經驗法則有
    重大違背而要無可採。故被告黃福川確實有附表編號6之販
    賣海洛因之犯行即堪認定。
  (六)就附表編號9犯行部分：
  1.證人蔡貽於本院審理時證稱：「（問：你是否還記得你曾
    經用陳清條0000-000000號行動電話，與陳清條合資向藥頭
    聯繫購買海洛因的時間？）時間不記得了。（問：《提示99
    年偵字第24121號卷第36至38頁》你於警詢中經過提示陳清
    條的電話與0000-000000號行動電話的通聯紀錄後，你表示
    有在九十九年六月一日下午與陳清條合資，用陳清條的電話
    去電藥頭這支電話洽購海洛因，最後在臺中市○○路大雅『
    麥當勞』前交易一千元海洛因，是否如此？）是的。（問：
    《提示同卷44頁六月一日下午二點四十分到三點十六分三通
    通監譯文》這三通通監譯文是否為當天與藥頭連絡購買毒品
    的通話內容？）是的。（問：通監譯文中你說：我方便去找
    你嗎？係何意？）就是要去找他購買毒品。（問：你於電話
    中沒有說到要買什麼毒品，對方如何知悉你要買什麼毒品？
    ）去到現場當面再說。（問：要買多少數量海洛因也是當面
    說？）是的。（問：依照通聯譯文，最後一通六月一日下午
    三點十六分二十六秒，這通電話隔多久後你們才進行毒品交
    易？）大約半個小時。（問：你如何到達交易毒品現場？）
    我騎乘陳清條的機車載陳清條到現場，藥頭是開車過來，只
    有我一人進去藥頭車子裡面交易海洛因，我一手交錢給藥頭
    ，藥頭一手把海洛因交給我，海洛因用小包夾鏈袋裝起來，
    當時藥頭車內有二人。（問：你拿到海洛因之後，如何與陳
    清條朋分？用完感覺如何？）我們是在回程的小路旁公墓裡
    面，把海洛因分成二份，各自施用完畢，用的感覺就是一般
    的海洛因。（問：這次購買的海洛因，你與陳清條各出資多
    少？）各出資伍佰元…（問：你說交易時還有另一人在車上
    ，該人長相、年紀如何？）交易時我沒有注意看，我只知道
    該人已成年，是男子。（問：你有與對方說你們是二人一起
    合資購買或只有你一人購買？）我都沒有說，只有我一人上
    車去買，陳清條停在麥當勞前面等我，我不知道他們是否知
    道陳清條有在旁邊等我。」等語，核與其於偵訊所證，及證
    人陳清條於偵訊所證均大致相符，亦與通聯譯文顯示之情節
    相符，自堪採信。
  2.至被告黃福川雖辯稱：對於蔡貽沒有印象，但記得有一次
    在麥當勞有1個女子賣海洛因給伊云云。惟此不僅與前述證
    人蔡貽、陳清條所證不符，亦與通訊譯文顯示係證人蔡貽
    表示：我方便去找你嗎等語不符，足證被告黃福川所辯顯
    不足採信。參以本件被告黃福川所犯除附表編號8部分，係
    因交易毒品對象係被告黃福川之國中同學楊雨凡，被告黃福
    川較熟悉外，其餘部分被告黃福川均偕同他人前往，顯見被
    告黃福川顯均與附表編號1至3之模式相同，自應認該共同前
    往之人亦與被告黃福川有共同販賣毒品之犯意甚明。
四、我國查緝販賣毒品海洛因、安非他命執法甚嚴，對於販賣毒
    品者尤科以重度刑責。又販賣毒品既係違法行為，當非可公
    然為之，亦無公定價格，且容易分裝並增減份量，而每次買
    賣之價量，可能隨時依雙方關係深淺、資力、需求量及對行
    情之認知、來源是否充裕、查緝是否嚴謹、購買者被查獲時
    供述購買對象之可能風險之評估等情形，而異其標準，非可
    一概而論；販賣之利得，除被告坦承犯行或價量俱臻明確外
    ，委難察得實情，販賣之人從價差或量差中牟利之方式雖異
    ，其意圖營利之販賣行為則同一。是以因毒品量微價高，取
    得不易，販賣者率有暴利可圖，苟非意圖販賣營利，一般人
    焉有可能甘冒重度刑責而提供海洛因、安非他命予他人。被
    告黃福川、陳宗彥與附表所示購毒者等人，既均無特別之親
    屬情誼，且上開證人或證述向被告黃福川1人，或證述向被
    告黃福川、陳宗彥購買毒品時，或證述向被告黃福川及另一
    姓名年籍不詳，已成年男子購毒時，均有交付金錢之有償行
    為（黃志偉尚未交易成功該次除外）；參酌本案被告黃福川
    及陳宗彥販賣毒品之交易金額，如無相當利潤可圖，豈有甘
    冒遭受重刑之風險，而將海洛因、安非他命無償轉讓他人之
    理？足見被告2人於販售各該次毒品時，其主觀上確均有營
    利之意圖甚明。
五、論罪科刑部分：
  (一)按海洛因、安非他命係毒品危害防制條例第2條第2項第1款
    、第2款所定之第一級毒品、第二級毒品，不得非法持有及
    販賣。
  (二)核被告黃福川就附表編號8、9所為，均係犯毒品危害防制條
    例第4條第1項之販賣第一級毒品罪；就附表編號1至4、6、7
    所為，均係犯毒品危害防制條例第4條第2項之販賣第二級毒
    品罪；被告陳宗彥就附表編號1至3所為，均係犯毒品危害防
    制條例第4條第2項之販賣第二級毒品罪，就附表編號5所為
    ，係犯毒品危害防制條例第4條第6項、第2項之販賣第二級
    毒品未遂罪。
  (三)被告黃福川為販賣第一級毒品海洛因、第二級毒品安非他命
    前及被告陳宗彥為販賣第二級毒品安非他命前（含既、未遂
    部分），所為各該持有海洛因、安非他命之犯行，分別為其
    等嗣後販賣各該毒品之高度行為所吸收，均不另論罪。
  (四)被告2人就附表編號1至3之各次販賣販賣第二級毒品安非他
    命等犯行，均有犯意聯絡及行為分擔，均為共同正犯。被告
    黃福川就附表編號4、6、7、9之各次販賣販賣第二級毒品安
    非他命及販賣販賣第一級毒品海洛因等犯行，與各該姓名年
    籍不詳，已成年男子間，均有犯意聯絡及行為分擔，均為共
    同正犯。
  (五)被告陳宗彥有如犯罪事實欄一、所載論罪科刑執行之情形，
    此有其等臺灣高等法院被告前案紀錄表各1份在卷可查，其
    受有期徒刑執行完畢後，5年之內故意再犯有期徒刑以上刑
    之上開各罪，均為累犯，惟販賣第二級毒品罪之法定本刑為
    無期徒刑部分，依法不得再加重其刑，僅就有期徒刑及罰金
    刑部分加重其刑。
  (六)被告陳宗彥就附表編號5販賣第二級毒品罪，僅止於未遂階
    段，應依刑法第25條第2項規定減輕其刑。其有前開加重及
    減輕事由，並依法先加重後減之。
  (七)被告黃福川就附表編號9部分之犯行，既僅與證人蔡貽交
    易，業據證人蔡貽、陳清條證述明確，故本院不認被告陳
    福川此部分所為構成想像競合犯，又被告2人於警詢、偵訊
    及本院審理時均否認全部販賣毒品之犯行，亦不符合偵審中
    自白減輕其刑之適用，另被告黃福川雖於本院訊問時表示要
    供出上手，惟此部分僅憑被告黃福川之供述，尚無通聯證據
    及蒐集證據可佐，致無積極事證可證明被告黃福川所供上手
    之販賣毒品罪嫌等情，有臺中市政府清水分局100年4月18日
    之函文及所附之職務報告可憑，故被告黃福川此部分亦不構
    成供出上手之減刑事由，均附此敘明。
  (八)另按販賣第一級毒品罪之法定刑為死刑或無期徒刑，處無期
    徒刑者，得併科新臺幣2千萬元以下罰金，然同為販賣第一
    級毒品之人，其原因動機不一，犯罪情節未必盡同，或有大
    盤毒梟者，亦有中、小盤之分，甚或僅止於吸毒者友儕間為
    求互通有無之有償轉讓者亦有之，其販賣行為所造成危害社
    會之程度自屬有異，法律科處此類犯罪，所設之販賣第一級
    毒品罪法定最低本刑卻同為無期徒刑，而本件被告黃福川就
    附表編號8、9所示販賣品海洛因部分，最低本刑為無期徒刑
    ，惟被告黃福川所犯附表編號8、9部分，各次販賣海洛因所
    得價金僅各為1千元，所得尚非巨額，足見其非販賣海洛因
    毒品之大、中盤商，就該次犯罪情節觀之，尚非罪大惡極，
    相較於長期、大量販賣毒品之真正毒梟而言，其等對社會秩
    序與國民健康之危害，顯然較不成比例；倘各該次犯行科以
    最輕之法定本刑無期徒刑，均未免過苛，且無從與真正長期
    、大量販毒之惡行區別，是本院衡其該次犯罪之情狀，認被
    告黃福川所犯附表編號8、9之各次販賣海洛因之犯行，若科
    以最輕本刑無期徒刑，均屬過重，在客觀上應足以引起一般
    人之同情，確有法重情輕之失衡情狀，爰均依刑法第59條之
    規定，就其上開部分均酌量減輕其刑。
  (九)被告黃福川就附表所載販賣第一級毒品之2罪、販賣第二級
    毒品之6罪，被告陳宗彥就附表所載之販賣第二級毒品之3罪
    、販賣第二級毒品未遂之1罪，均犯意個別或行為互異，均
    應分別予以分論併罰。
  (十)爰審酌被告黃福川、陳宗彥前均已有多次之不良素行（參卷
    附臺灣高等法院被告前案紀錄表），且均有施用毒品之前科
    ，己身已深受毒害，明知海洛因、安非他命等毒品均係戕害
    人身心之毒品，為貪圖不法利益，竟販賣海洛因、安非他命
    予多人（黃志偉部分係未遂），危害社會治安及國民健康，
    且販賣毒品為政府戮力查緝之罪，海洛因、安非他命皆足以
    使施用者導致精神、性格異常，造成生命危險之生理成癮性
    及心理依賴性，嚴重戕害國人身體健康，對於社會治安之潛
    在危害實不容輕縱，且依本案情節，均以被告黃福川之行動
    電話聯絡，且大部分之聯絡均係被告黃福川所為，自應認定
    被告黃福川與被告陳宗彥及各該姓名年籍不詳、已成年男子
    共犯部分，被告黃福川係屬主謀，及其2人犯後均否認犯行
    ，未見悔意，暨考以其等犯罪動機、方法、手段、所生危害
    等一切情狀，分別量處如附表所示之刑，並分別定其應執行
    之刑，以資懲儆。
六、沒收部分：
  (一)按共同正犯應就全部犯罪結果負其責任，是其犯罪所得之財
    物如為現金者，應合併計算，且於全部或一部不能沒收時，
    以其財產抵償之，惟為避免執行時發生重複沒收、抵償之情
    形，各共同正犯之間係採連帶沒收主義，於裁判時應諭知被
    告共同犯罪所得之財物應與其他共同正犯連帶沒收之，不得
    就全體共同正犯之總所得，對各共同正犯分別重複諭知沒收
    ，且該等非共同被告之共同正犯，亦須於主文明白諭知（最
    高法院97年度台上字第697號、98年度台上字第4618、7459
    、7883、7938號判決要旨可供參酌）。再該規定所稱「追徵
    其價額」者，係指所沒收之物為金錢以外之其他財物而無法
    沒收時，應追徵其價額，使其繳納與原物相當之價額。如所
    得財物為金錢而無法沒收時，始應「以其財產抵償之」（最
    高法院95 年度臺上字第305號判決意旨參照）。復按毒品危
    害防制條例第19條第1項規定，犯販賣毒品罪者，其犯罪所
    得之財物均沒收之，係採義務沒收主義，故販賣毒品所得之
    對價，不問其中成本若干，利潤多少，均應全部諭知沒收，
    貫徹政府查禁煙毒之決心，以符立法本旨（最高法院91年度
    臺上字第2419號判決意旨參照）。
  (二)未扣案之0000000000號、0000000000號門號SIM卡各1只，及
    插入各該SIM卡之不詳廠牌行動電話機具2支，均係被告黃福
    川所有，且供其單獨販賣或供與被告陳宗彥、姓名年籍不詳
    ，已成年男子共同販賣毒品所用，已經被告黃福川於本院供
    述在卷，應依毒品危害防制條例第19條第1項規定宣告沒收
    之，如全部或一部不能沒收時，追徵其價額（附表編號8部
    分），及宣告被告2人（附表編號1至3部分）、被告黃福川
    與各該姓名年籍不詳，已成年男子（附表編號4、6、7、9部
    分）連帶沒收之，如全部或一部不能沒收時，應連帶追徵其
    價額，並於各該主刑項下分別諭知。至附表編號5部分係被
    告陳宗彥自行以被告黃福川之0000000000號SIM卡及不詳廠
    牌行動電話機具聯絡，故此部分無庸宣告沒收，附此敘明。
  (三)附表編號1至4、6、7、9之未扣案之販賣毒品所得，均應各
    於附表相關編號之主刑下宣告連帶沒收，如全部或一部不能
    沒收時，以其等財產連帶抵償之，附表編號8部分之犯罪所
    得，則應於附表編號8主刑下諭知沒收，如全部或一部不能
    沒收時，以其財產抵償之。
七、應適用之法條：
  (一)刑事訴訟法第299條第1項前段。
  (二)毒品危害防制條例第4條第1項、第2項、第6項、第19條第1
    項。
  (三)刑法第11條、第28條、第47條第1項、第25條第2項、第59條
    、第51條第5款。
本案經檢察官黃元亨到庭執行職務。
中    華    民    國   100    年    7     月    27    日
          刑事第十三庭  審判長法  官  吳幸芬
                              法  官  戴嘉慧
                              法  官  黃建都
以上正本證明與原本無異。
如不服本判決應於收受送達後十日內向本院提出上訴書狀，其未
敘述上訴之理由者，並得於提起上訴後十日內向本院補提理由書
（均須按他造當事人之人數附繕本）「切勿逕送上級法院」。
                              書記官  賴玉真
中    華    民    國   100    年    7     月    27    日
附錄論罪科刑法條：
毒品危害防制條例第4條：
製造、運輸、販賣第一級毒品者，處死刑或無期徒刑；處無期徒
刑者，得併科新臺幣2千萬元以下罰金。
製造、運輸、販賣第二級毒品者，處無期徒刑或7年以上有期徒
刑，得併科新臺幣1千萬元以下罰金。
製造、運輸、販賣第三級毒品者，處5年以上有期徒刑，得併科
新臺幣7百萬元以下罰金。
製造、運輸、販賣第四級毒品者，處3年以上10年以下有期徒刑
，得併科新臺幣3百萬元以下罰金。
製造、運輸、販賣專供製造或施用毒品之器具者，處1年以上7
年以下有期徒刑，得併科新臺幣1百萬元以下罰金。
前五項之未遂犯罰之。
附表：
┌─┬───┬──────┬────┬────┬──┬──────────┬──────────┐
│  │      │            │        │        │販毒│                    │                    │
│編│販賣對│交易時間    │交易地點│交易毒品│所得│    販賣毒品過程    │罪名及宣告刑（含主刑│
│號│象    │            │        │        │（元│                    │及從刑）            │
│  │      │            │        │        │）  │                    │                    │
├─┼───┼──────┼────┼────┼──┼──────────┼──────────┤
│1 │賴嘉淵│99年5月24日 │臺中市惠│安非他命│2000│賴嘉淵以其使用之門號│黃福川、陳宗彥共同販│
│  │      │19時2分14秒 │中路「儷│        │    │0000000000號行動電話│賣第二級毒品，黃福川│
│  │      │後約半小時  │晶皇宮理│        │    │，於同日18時32分57秒│處有期徒刑柒年肆月，│
│  │      │            │容KTV」 │        │    │許、同日18時51分3秒 │陳宗彥累犯，處有期徒│
│  │      │            │附近路旁│        │    │許、同日18時57分56秒│刑柒年參月，未扣案門│
│  │      │            │        │        │    │許、同日19時2分14秒 │號0000000000號行動電│
│  │      │            │        │        │    │許，撥打被告黃福川使│話壹支（含門號卡壹片│
│  │      │            │        │        │    │用之門號0000000000號│）連帶沒收，如全部或│
│  │      │            │        │        │    │行動電話，與被告黃福│一部不能沒收時，連帶│
│  │      │            │        │        │    │川聯絡並約定購買毒品│追徵其價額；未扣案販│
│  │      │            │        │        │    │之時間地點後，由被告│賣第二級毒品所得新臺│
│  │      │            │        │        │    │黃福川、陳宗彥共同前│幣貳仟元連帶沒收，如│
│  │      │            │        │        │    │往與賴嘉淵交易成功。│全部或一部不能沒收時│
│  │      │            │        │        │    │                    │，以其等財產連帶抵償│
│  │      │            │        │        │    │                    │。                  │
├─┼───┼──────┼────┼────┼──┼──────────┼──────────┤
│2 │賴嘉淵│99年6月2日凌│臺中市大│安非他命│2000│賴嘉淵以其使用之門號│黃福川、陳宗彥共同販│
│  │      │晨0時59分許 │墩15街路│        │    │0000000000號行動電話│賣第二級毒品，黃福川│
│  │      │            │旁      │        │    │，於同日凌晨0時19分 │處有期徒刑柒年肆月，│
│  │      │            │        │        │    │10秒許、同日凌晨0時 │陳宗彥累犯，處有期徒│
│  │      │            │        │        │    │42分14秒許，撥打被告│刑柒年參月，未扣案門│
│  │      │            │        │        │    │黃福川使用之門號0987│號0000000000號行動電│
│  │      │            │        │        │    │693432號行動電話，與│話壹支（含門號卡壹片│
│  │      │            │        │        │    │被告黃福川聯絡並約定│）連帶沒收，如全部或│
│  │      │            │        │        │    │購買毒品之時間地點後│一部不能沒收時，連帶│
│  │      │            │        │        │    │，由被告黃福川、陳宗│追徵其價額；未扣案販│
│  │      │            │        │        │    │彥共同前往與賴嘉淵交│賣第二級毒品所得新臺│
│  │      │            │        │        │    │易成功。交易完成後賴│幣貳仟元連帶沒收，如│
│  │      │            │        │        │    │嘉淵欲離開時，同日凌│全部或一部不能沒收時│
│  │      │            │        │        │    │晨0時59分56秒許，陳 │，以其等財產連帶抵償│
│  │      │            │        │        │    │宗彥復以黃福川使用之│。                  │
│  │      │            │        │        │    │門號0000000000號行動│                    │
│  │      │            │        │        │    │電話撥打賴嘉淵之0963│                    │
│  │      │            │        │        │    │120038號行動電話，提│                    │
│  │      │            │        │        │    │醒其車子未開大燈。  │                    │
├─┼───┼──────┼────┼────┼──┼──────────┼──────────┤
│3 │賴嘉淵│99年6月26日 │臺中縣沙│安非他命│2000│賴嘉淵以其使用之門號│黃福川、陳宗彥共同販│
│  │      │21時3分2秒後│鹿鎮（改│        │    │0000000000號行動電話│賣第二級毒品，黃福川│
│  │      │某時        │制後為臺│        │    │，於同日16時30分41秒│處有期徒刑柒年肆月，│
│  │      │            │中市沙鹿│        │    │許、同日19時54分48秒│陳宗彥累犯，處有期徒│
│  │      │            │區）中棲│        │    │許、同日20時49分56秒│刑柒年參月，未扣案門│
│  │      │            │路「靜宜│        │    │許、同日21時3分2秒許│號0000000000號行動電│
│  │      │            │大學」門│        │    │，撥打被告黃福川使用│話壹支（含門號卡壹片│
│  │      │            │口      │        │    │之門號0000000000號行│）連帶沒收，如全部或│
│  │      │            │        │        │    │動電話，與被告黃福川│一部不能沒收時，連帶│
│  │      │            │        │        │    │（第1、3、4通）及被 │追徵其價額；未扣案販│
│  │      │            │        │        │    │告陳宗彥（第2通）聯 │賣第二級毒品所得新臺│
│  │      │            │        │        │    │絡並約定購買毒品之時│幣貳仟元連帶沒收，如│
│  │      │            │        │        │    │間地點後，由被告黃福│全部或一部不能沒收時│
│  │      │            │        │        │    │川、陳宗彥共同前往與│，以其等財產連帶抵償│
│  │      │            │        │        │    │賴嘉淵交易成功。    │。                  │
├─┼───┼──────┼────┼────┼──┼──────────┼──────────┤
│4 │賴嘉淵│99年7月21日 │臺中市永│安非他命│2000│賴嘉淵以其使用之門號│黃福川共同販賣第二級│
│  │      │19時7分18秒 │和街與信│        │    │0000000000號行動電話│毒品，處有期徒刑柒年│
│  │      │後約10分鐘  │義南街口│        │    │，於同日18時34分21秒│肆月，未扣案門號0989│
│  │      │            │「中日超│        │    │許、同日19時1分41秒 │165172號行動電話壹支│
│  │      │            │商」前  │        │    │許、同日19時2分29秒 │（含門號卡壹片）與姓│
│  │      │            │        │        │    │許、同日19時7分18秒 │名年籍不詳，已成年之│
│  │      │            │        │        │    │許，撥打被告黃福川使│男子連帶沒收，如全部│
│  │      │            │        │        │    │用之門號0000000000號│或一部不能沒收時，連│
│  │      │            │        │        │    │行動電話，與被告黃福│帶追徵其價額；未扣案│
│  │      │            │        │        │    │川聯絡並約定購買毒品│販賣第二級毒品所得新│
│  │      │            │        │        │    │之時間地點後，被告黃│臺幣貳仟元與姓名年籍│
│  │      │            │        │        │    │福川與另一姓名年籍不│不詳，已成年之男子連│
│  │      │            │        │        │    │詳，已成年之男子共同│帶沒收，如全部或一部│
│  │      │            │        │        │    │前往與賴嘉淵交易成功│不能沒收時，以其等財│
│  │      │            │        │        │    │。                  │產連帶抵償。        │
├─┼───┼──────┼────┼────┼──┼──────────┼──────────┤
│5 │黃志偉│99年5月31日 │彰化縣和│安非他命│1000│黃志偉以其使用之門號│陳宗彥販賣第二級毒品│
│  │      │15時44分51秒│美鎮和美│        │    │0000000000號行動電話│未遂，累犯，處有期徒│
│  │      │許          │交流道附│        │    │及公用電話，於同日下│刑參年玖月。        │
│  │      │            │近      │        │    │午12時13分53秒許、同│                    │
│  │      │            │        │        │    │日15時10分56秒許、同│                    │
│  │      │            │        │        │    │日15時21分55秒許、同│                    │
│  │      │            │        │        │    │日15時26分48秒許，撥│                    │
│  │      │            │        │        │    │打被告黃福川使用之門│                    │
│  │      │            │        │        │    │號0000000000號行動電│                    │
│  │      │            │        │        │    │話，與被告陳宗彥聯絡│                    │
│  │      │            │        │        │    │，已談妥購買1000元之│                    │
│  │      │            │        │        │    │毒品，並約定購買毒品│                    │
│  │      │            │        │        │    │之時間地點後，黃志偉│                    │
│  │      │            │        │        │    │已啟程前往途中，惟被│                    │
│  │      │            │        │        │    │告陳宗彥復於同日15時│                    │
│  │      │            │        │        │    │44 分51秒，以被告黃 │                    │
│  │      │            │        │        │    │福川使用之門號098769│                    │
│  │      │            │        │        │    │3432 號行動電話撥打 │                    │
│  │      │            │        │        │    │黃志偉之上開行動電話│                    │
│  │      │            │        │        │    │，告知因被告黃福川不│                    │
│  │      │            │        │        │    │同意，故取消而未完成│                    │
│  │      │            │        │        │    │交易。              │                    │
├─┼───┼──────┼────┼────┼──┼──────────┼──────────┤
│6 │蔡明卿│99年5月15日 │臺中市東│安非他命│2000│蔡明卿以其使用之門號│黃福川共同販賣第二級│
│  │      │19時39分29秒│興路3段 │        │    │0000000000號行動電話│毒品，處有期徒刑柒年│
│  │      │後之1小時內 │與大墩20│        │    │，於同日15時54分28秒│肆月，未扣案門號0987│
│  │      │            │街口「永│        │    │許、同日17時43分15秒│693432號行動電話壹支│
│  │      │            │豐棧」附│        │    │許、同日18時30分49秒│（含門號卡壹片）與姓│
│  │      │            │近      │        │    │許、同日19時22分50秒│名年籍不詳，已成年之│
│  │      │            │        │        │    │許、同日19時32分15秒│男子連帶沒收，如全部│
│  │      │            │        │        │    │許、同日19時39分29秒│或一部不能沒收時，連│
│  │      │            │        │        │    │許，撥打被告黃福川使│帶追徵其價額；未扣案│
│  │      │            │        │        │    │用之門號0000000000號│販賣第二級毒品所得新│
│  │      │            │        │        │    │行動電話，與被告黃福│臺幣貳仟元與姓名年籍│
│  │      │            │        │        │    │川聯絡並約定購買毒品│不詳，已成年之男子連│
│  │      │            │        │        │    │之時間地點後，被告黃│帶沒收，如全部或一部│
│  │      │            │        │        │    │福川於約定地點先停車│不能沒收時，以其等財│
│  │      │            │        │        │    │取得價金後，再由蔡明│產連帶抵償。        │
│  │      │            │        │        │    │卿跟隨另一姓名年籍不│                    │
│  │      │            │        │        │    │詳，已成年之男子駕駛│                    │
│  │      │            │        │        │    │另1台車，至臺中市中 │                    │
│  │      │            │        │        │    │港路與東興路交叉口之│                    │
│  │      │            │        │        │    │臺灣大哥大前丟下毒品│                    │
│  │      │            │        │        │    │，而共同與蔡明卿交易│                    │
│  │      │            │        │        │    │成功。              │                    │
├─┼───┼──────┼────┼────┼──┼──────────┼──────────┤
│7 │蔡明卿│99年5月20日 │臺中市梅│安非他命│2000│蔡明卿以其使用之門號│黃福川共同販賣第二級│
│  │      │15時27分53秒│川西路4 │        │    │0000000000號行動電話│毒品，處有期徒刑柒年│
│  │      │後之1小時內 │段與光大│        │    │，於同日14時7分7秒許│肆月，未扣案門號0987│
│  │      │            │街口之便│        │    │、同日15時5分38秒許 │693432號行動電話壹支│
│  │      │            │利商店附│        │    │、同日15時18分52秒許│（含門號卡壹片）與姓│
│  │      │            │近      │        │    │、同日15時27分53秒許│名年籍不詳，已成年之│
│  │      │            │        │        │    │，撥打被告黃福川使用│男子連帶沒收，如全部│
│  │      │            │        │        │    │之門號0000000000號行│或一部不能沒收時，連│
│  │      │            │        │        │    │動電話，與被告黃福川│帶追徵其價額；未扣案│
│  │      │            │        │        │    │聯絡並約定購買毒品之│販賣第二級毒品所得新│
│  │      │            │        │        │    │時間地點後，被告黃福│臺幣貳仟元與姓名年籍│
│  │      │            │        │        │    │川於約定地點先停車取│不詳，已成年之男子連│
│  │      │            │        │        │    │得價金後，其後被告黃│帶沒收，如全部或一部│
│  │      │            │        │        │    │福川再駕車繞行一圈約│不能沒收時，以其等財│
│  │      │            │        │        │    │數分鐘後回來，改由前│產連帶抵償。        │
│  │      │            │        │        │    │述附表編號6之一姓名 │                    │
│  │      │            │        │        │    │年籍不詳，已成年之男│                    │
│  │      │            │        │        │    │子駕駛車輛，被告黃福│                    │
│  │      │            │        │        │    │川則坐於副駕駛座，再│                    │
│  │      │            │        │        │    │將毒品丟下，而共同與│                    │
│  │      │            │        │        │    │蔡明卿交易成功。    │                    │
├─┼───┼──────┼────┼────┼──┼──────────┼──────────┤
│8 │楊雨凡│99年6月1日16│臺中縣沙│海洛因  │1000│楊雨凡以其使用之門號│黃福川販賣第一級毒品│
│  │      │時31分44秒後│鹿鎮（現│        │    │0000000000號行動電話│，處有期徒刑拾伍年貳│
│  │      │某時許      │改制為臺│        │    │，於同日15時19分38秒│月，未扣案門號098769│
│  │      │            │中市沙鹿│        │    │許、同日15時29分46秒│3432號行動電話壹支（│
│  │      │            │區）中清│        │    │許、同日15時33分54秒│含門號卡壹片）沒收，│
│  │      │            │路「清泉│        │    │許、同日16時18分34秒│如全部或一部不能沒收│
│  │      │            │公園」附│        │    │許、同日16時31分44秒│時，追徵其價額；未扣│
│  │      │            │近      │        │    │許，撥打被告黃福川使│案販賣第一級毒品所得│
│  │      │            │        │        │    │用之門號0000000000號│新臺幣壹仟元沒收，如│
│  │      │            │        │        │    │行動電話，與被告黃福│全部或一部不能沒收時│
│  │      │            │        │        │    │川聯絡並約定購買毒品│，以其財產抵償。    │
│  │      │            │        │        │    │之時間地點後，被告黃│                    │
│  │      │            │        │        │    │福川前往約定地點與楊│                    │
│  │      │            │        │        │    │雨凡交易成功。      │                    │
├─┼───┼──────┼────┼────┼──┼──────────┼──────────┤
│9 │蔡貽│99年6月1日15│臺中縣大│海洛因  │1000│蔡貽以陳清條使用之│黃福川共同販賣第一級│
│  │      │時16分26秒許│雅鄉（現│        │    │門號0000000000號行動│毒品，處有期徒刑拾伍│
│  │      │後約半小時  │改制為臺│        │    │電話，於同日14時40分│年參月，未扣案門號09│
│  │      │            │中市大雅│        │    │29秒許、同日15時1分 │00000000號行動電話壹│
│  │      │            │區）中清│        │    │30秒許、同日15時16分│支（含門號卡壹片）與│
│  │      │            │路麥當勞│        │    │26秒許，撥打被告黃福│姓名年籍不詳，已成年│
│  │      │            │前      │        │    │川使用之門號00000000│之男子連帶沒收，如全│
│  │      │            │        │        │    │32號行動電話，與被告│部或一部不能沒收時，│
│  │      │            │        │        │    │黃福川聯絡並約定購買│連帶追徵其價額；未扣│
│  │      │            │        │        │    │毒品之時間地點後，被│案販賣第一級毒品所得│
│  │      │            │        │        │    │告黃福川與另一姓名年│新臺幣壹仟元與姓名年│
│  │      │            │        │        │    │籍不詳，已成年之男子│籍不詳，已成年之男子│
│  │      │            │        │        │    │共同前往與蔡貽交易│連帶沒收，如全部或一│
│  │      │            │        │        │    │成功。              │部不能沒收時，以其等│
│  │      │            │        │        │    │                    │財產連帶抵償。      │
└─┴───┴──────┴────┴────┴──┴──────────┴──────────┘